【裁判字號】    90,交聲,666
【裁判日期】    901227
【裁判案由】    違反道路交通管理處罰條例聲明異議
【裁判全文】
臺灣士林地方法院交通事件裁定                      九十年度交聲字第六六六號
    原處分機關  臺北巿交通事件裁決所
    異  議  人
    即受處分人  甲○○
右列異議人即受處分人因違反道路交通管理處罰條例案件，對於臺北市交通事件裁決
所九十年十一月八日所為之處分 (原處分案號：北市裁三字第駕裁二二－ＡＣ000
0000號)，聲明異議，本院裁定如左：
    主  文
異議駁回。
    理  由
一、按機器腳踏車，不在規定車道行駛而爭道行駛者，處新台幣六百元以上一千八百
    元以下罰鍰，並記違規點數一點，道路交通管理處罰條例第四十五條第十三款、
    第六十三條第一項第一款分別定有明文。
二、本件異議人即受處分人甲○○於九十年九月十九日上午十時許，駕駛車號ＥＤＡ
    －九八三號輕型機車沿福林路由北向南行駛，在行經雨農路口前，違規行駛於內
    側禁止機車行駛之車道，為警拍照後掣單舉發，裁處罰鍰新台幣（下同）六百元
    ，並記違規點數一點。
三、本件異議人異議意旨略以：案發當時伊正要穿越雨農路繼續沿福林路行駛，但因
    路口綠燈後，要右轉進入中正路及雨農路的車輛眾多，阻擋住欲繼續直行福林路
    之車輛，伊不得已才在路口前即先從外側車道切入內側車道，以便能繼續直行福
    林路，是以該處道路規劃顯有不當，又警察以私下拍照方式取締，手段亦不正當
    云云。惟查：異議人於前揭時、地駕駛車號ＥＤＡ－九八三號輕型機車，違規行
    駛禁行機車車道之事實，業據異議人到庭自承明確，並有現場採證照片乙幀附卷
    可證，雖異議人辯稱其係因該路段交通動線規劃不當，導致機車遭汽車阻擋通行
    ，才不得已違規。然依證人即執行取締員警嚴銘沂到庭結證稱：欲左轉入福林路
    的機車，在福林路綠燈時，應先右轉停在雨農路口之待轉區○○○○路綠燈時，
    再和雨農路上之車輛一起駛入福林路，因為福林路綠燈時，對向之中正路同為綠
    燈，若機車不直行中正路而直接轉入福林路，一方面會阻礙後方車輛進入中正路
    ，一方面也會影響中正路之車輛進入福林路，這樣很危險，此外在福林路上距離
    雨農路口前約二、三十公尺處亦設有標誌指示機車應依規定二段左轉等語及其所
    提出該路段之現場照片六幀及現場圖一張綜合觀之，足徵上開路段確已顧及整體
    行車動線，並斟酌行車安全，而針對機車行駛規劃遵行路線，異議人如按標誌行
    駛，當不至發生其所稱窒礙難行之處，是其此部分辯詞，已難採信；至異議人另
    辯稱其由福林路穿越雨農路後，繼續行駛福林路，應屬「直行」，非如證人所述
    「左轉」福林路，因此並無依標誌「兩段左轉」可言，惟依卷附現場照片及現場
    圖所示，福林路由北向南之車道，通過雨農路後，如欲繼續行駛福林路，確實需
    偏向左行駛，是證人所證「左轉」進入福林路與實際道路情形相符，並無違誤，
    異議人空言指摘，亦無足採；至於員警採取照相方式取締違規，乃兼顧取締成效
    及員警值勤安全之必要手段，自難據為指摘原處分不當之正當理由。綜上，原處
    分機關據以援引上開規定，裁處異議人罰鍰新台幣六百元，並記違規點數一點，
    並無不當，本件異議為無理由，應予駁回。
據上論斷，應依道路交通案件處理辦法第十九條，裁定如主文。
中      華      民      國      九十      年    十二    月    二十七    日
                                      臺灣士林地方法院交通法庭
                                          法  官  吳  祚  丞
右正本證明與原本無異。
如不服本裁定應於送達後五日內向本院提出抗告狀。
                                          書記官  林  立  原
中      華      民      國      九十一    年     一     月      三      日


司法院資訊處製作；財團法人民間司法改革基金會備份。
